Inventaris van het archief van de Consignatiekas van het Ministerie van Financiën, (1806) 1817-1987
Nationaal Archief, Den Haag
Ministerie van Financiën: Consignatiekas
Financiën / Consignatiekas
1806-1987
merendeel 1817-1987
2.08.82
46 meter; 525 inventarisnummers.
Normale geschreven en getypte documenten, geen bijzondere handschriften.
Nationaal Archief, Den Haag
Afdeling Kabinet en Secretarie, 1831 - 1940
Afdeling Kabinet en Personeel, 1940 - 1946
Afdeling Comptabiliteit, 1946 - 1977
Centrale afdeling Financieel-economische Zaken, 1977 - 1983
Centrale directie Financieel-economische Zaken, 1983 - 1987
Het archief bevat correspondentie met belanghebbenden, stukken over de boekhouding van de consignatiekas en registers van geconsigneerde geldsommen
Archiefvorming
Geschiedenis van de archiefvormer
De 'Wet houdende regelen betreffende de consignatie van gelden' (Wet op de consignatie van gelden) dateert uit 1980. Bij de invoering van deze wet werd de Wet van 11 juli 1908, Stb. 226 ingetrokken. De Wet van 1908, kwam in de plaats van de krachtens Besluit van 1 november 1818, wederom in werking getreden Wet van 28 Nivôse an XIII (18 januari 1805, Bulletin des Lois no.27; Rondonneau Collection des lois Françaises, tome I, pag. 584, en VI, pag. 405; Fortuyn II, pag. 330).
Onder consignatie kan volgens de Wet op de Consignatie worden verstaan het overmaken van gelden aan de Staat onder de in deze wet voorgeschreven vormen, ter beschikking van degene die van zijn recht op uitkering doet blijken, de gerechtelijke bewaargeving van gelden. De consignatiekas bevat gelden die in bewaring zijn gegeven aan het Ministerie van Financiën. Vanaf 1814 werden de gelden gestort in de ‘banken van lening’, na het Besluit van 1818 in de Amortisatiekas. Bij Wet van 1908 werd de consignatiekas ingesteld. Vanaf 1980 is er de nieuwe wet.
Vanaf het begin waren verschillende onderdelen van het Ministerie van Financiën belast met het beheer van de Consignatiekas.
De Afdeling Kabinet en Secretarie over de periode 1831 - 1940.
Vanaf 1945 - 1957 is naam veranderd in de Afdeling Kabinet en Personeel, hierna is de naam veranderd in Kabinet.
In 1952 - 1965 is de naam veranderd in Afdeling Comptabiliteit onder de lijn van minister (plaatsvervangend) secretaris-generaal. De taak was o.a. uitbetaling van salarissen, gratificaties enz. aan het personeel van het ministerie. Het beheer en verantwoording aan de Algemene Rekenkamer van aan de comptabele verstrekte gelden ter goede rekening.
Eind jaren zestig werden de Afdelingen Kabinet en Personeel, Post en Archiefzaken omgevormd tot Afdeling Algemene Zaken en een zelfstandige Afdeling Personeel. De Afdeling Algemene Zaken, Personeel, Organisatie en Comptabiliteit vormden tezamen de Directie Algemeen Beheer.
Eind jaren zeventig en begin jaren tachtig vonden er een aantal wijzigingen plaats. Toegevoegd werden een Centrale Directie Juridische Zaken en een departementale Accountantsdienst Financiën. De afdelingen Voorlichting, Documentatie en Bibliotheek, Personeel, Organisatie en Financieel Economische Zaken werden centrale directies. In de jaren negentig vinden er nog en aantal wijzigingen plaats tot de huidige structuur. Bij de Centrale Directie Financieel Economische Zaken vindt een herschikking plaats van de afdelingen (inclusief naamswijzigingen), van 7 stuks in 1985 naar uiteindelijk 4 stuks in 1999.
Tot 1993 waren de kantoren van ’s Rijksbelastingen bevoegd tot het innemen en uitbetalen, uiteraard in samenwerking met de Financieel Economische Zaken. Op het ministerie wordt de complete administratie van de geconsigneerde gelden bijgehouden. Tot 1993 stuurde de Belastingdienst verklaringen van consignatie in naar de Financieel Economische Zaken. Na 1993 verricht de Directie Financieel Economische Zaken het gehele innemings- en uitbetalingsproces.
Over het algemeen gaat het bij de consignatiekas om bedragen waarbij de rechthebbende wel bekend is maar niet bekend is of deze tot opname overgaat, danwel dat de rechthebbende onbekend is maar zich later nog kan melden. In de consignatiekas worden uitsluitend gelden, dus geen goederen, opgenomen. Consignatie geschiedt in Nederlandse wettige betaalmiddelen door storting of overschrijving op een door de minister van Financiën aangewezen bankrekening.
De in de consignatiekas gestorte gelden behoren aan de Staat. De rechthebbende houdt tot de verjaring wel een rechtsvordering tot uitkering van de geconsigneerde gelden. Na 20 jaar verjaart de rechtsvordering en vervallen de geconsigneerde gelden definitief aan de Staat. Voor consignaties kleiner dan fl.100,--, die zijn geconsigneerd onder het regime van Wet van 11 juli 1908, bestaat er een verjaringstermijn van 60 jaar.
Vijf jaar nadat gelden zijn opgenomen in de consignatiekas worden deze bekend gemaakt in de Staatscourant. Kort voordat een rechtsvordering verjaart, worden de dan nog niet uitgekeerde bedragen nogmaals in de Staatscourant gepubliceerd. Bedragen kleiner dan
fl. 100,-- worden overigens niet in de Staatscourant gepubliceerd. Aan de bekendmakingen in de Staatscourant wordt nadere bekendheid gegeven in een aantal landelijke dagbladen.
Volgens de Wet op de Consignatie van gelden heeft het Ministerie van Financiën geen actieve rol in het achterhalen van rechthebbenden en bewijsstukken.
Over consignaties wordt bij uitbetaling enkelvoudige rente vergoed conform het bepaalde in de Consignatiewet. Jaarlijks wordt het te vergoeden rentepercentage vastgesteld, waarbij uitgegaan wordt van het dan geldende rentepercentage voor direct opvraagbare spaarrekeningen bij de grotere banken.
Deze algemene regel kent één uitzondering. Bij de Consignatiewet van 1980 is de rentevergoeding voor bedragen kleiner dan fl.100,-- afgeschaft. Dus voor geconsigneerde bedragen kleiner dan fl.100,-- wordt vanaf 1980 geen rente vergoed.
Geschiedenis van het archiefbeheer
Het archief van de Consignatiekas bevond zich tot 2006 in de archiefdepots van het Ministerie van Financiën. In 2006 is het archief ter bewerking aangeboden aan de Centrale Archief Selectiedienst (CAS) te Winschoten.
De verwerving van het archief
Het archief is in 2017 door Ministerie van Financiën overgebracht naar het Nationaal Archief, krachtens artikel 12 van de Archiefwet 1995
Inhoud en structuur van het archief
[waarde uit ABS/Archeion]; 2.08
Inhoud
De inhoud van het archief bestaat uit series ingekomen en minuten van uitgaande stukken en de boekhouding van de Consignatiekas.
Selectie en vernietiging
Voor de kerntaak van het archiefvormend orgaan is bij de selectie gebruik gemaakt van de volgende selectielijst:
-Selectielijst voor de neerslag van de handeling van de Minister van Financiën en de onder hem ressorterende actoren op het beleidsterrein Rijksbegroting over de periode 1945 - 2000, vastgesteld op 25 januari 2005 / nr. C/S/05/140, gepubliceerd in de Staatscourant van 31 maart 2005, nr. 62.
Aanwijzingen voor de gebruiker
Openbaarheidsbeperkingen
Besluit van de minister van Financiën van 23 juni 2008, nr. BenC 2008 - 1280 M tot beperking van de openbaarheid van naar het Nationaal Archief over te brengen archief Consignatiekas van het Ministerie van Financiën, (1806) 1817-1987.
De Minister van Financiën,
Gelet op artikel 15, eerste lid, onder a en c, van de Archiefwet 1995,
Gezien het advies van het Nationaal Archief d.d. 21 juli 2008 nr. C/SA/08/1387,
Besluit:
Artikel 1
Met het oog op de eerbiediging van de persoonlijke levenssfeer, alsmede op het anderszins voorkomen van onevenredige bevoordeling of benadeling van betrokken natuurlijke personen of rechtspersonen danwel van derden worden aan de openbaarheid van de naar het Nationaal Archief over te brengen archiefbescheiden van de Consignatiekas van het Ministerie van Financiën, (1806) 1817-1987 met de inventarisnummers zoals opgenomen in de onderstaande Bijlage, de in artikel 2 genoemde beperkingen gesteld voor de termijn van maximaal 75 jaren.
Artikel 2
Raadpleging van de in artikel 1 genoemde bescheiden is slechts mogelijk nadat de directeur van het Nationaal Archief daarmee heeft ingestemd. Voor het doen van het verzoek tot instemming wordt gebruik gemaakt van het door het Nationaal Archief voorgeschreven formulier voor toestemming tot raadpleging van niet-openbare archieven.
Artikel 3
Dit besluit treedt in werking met ingang van de tweede dag na de dagtekening van de Staatscourant waarin het wordt geplaatst.
De Minister van Financiën,
Namens deze,
De plv. Secretaris-generaal
Dhr. A.S.M. Koeleman
Het archief is eigendom van de Staat der Nederlanden
105 2062
344 2030
345 2030
360 2027
362 2034
364 2035
373 2032
379 2026
386 2031
388 2034
391 2033
393 2035
397 2035
399 2031
400 2031
403 2034
405 2034
409 2034
411 2034
415 2034
418 2034
419 2034
421 2034
423 2035
436 2028
437 2035
440 2033
447 2024
448 2028
449 2031
458 2025
459 2028
460 2031
462 2031
464 2035
465 2035
476 2029
477 2027
486 2035
488 2035
490 2035
494 2027
501 2027
502 2025
503 2034
507 2030
509 2024
510 2034
513 2035
514 2034
516 2033
518 2032
523 2035
Materiële beperkingen
Het archief kent geen beperkingen voor het raadplegen van stukken als gevolg van slechte materiële staat.
Andere toegang
Voor dit archief is geen andere toegang beschikbaar.
Aanvraaginstructie
Openbare archiefstukken kunnen online worden aangevraagd en gereserveerd. U kunt dit ook via de terminals in de studiezaal van het Nationaal Archief doen. Om te kunnen reserveren dient u de volgende stappen te volgen:
U maakt een profiel aan op www.gahetna.nl, en logt vervolgens in
Via de archiefinventaris (alleen de beschrijvingen met rode nummers) selecteert u het gewenste archiefstuk door op de knop 'Reserveren' te klikken
In het volgende scherm geeft u aan op welke dag u het archiefstuk wilt inzien
Indien u zich bevindt in de studiezaal en een tafelnummer heeft ontvangen kunt u dit nummer vermelden. Als u geen tafelnummer heeft kunt u tafelnummer 777 laten staan
Vervolgens bevestigt u uw reservering door deze te versturen.
Verwant materiaal
Bewaarplaats van originelen
Onderhavig archief wordt bewaard bij het Nationaal Archief in Den Haag.
Beschikbaarheid van kopieën
Het archief bevat geen inventarisnummers die in kopievorm beschikbaar zijn.
Afgescheiden archiefmateriaal
Niet van toepassing.
Verwante archieven
2.02.19 Inventaris van het restant-archief van de Algemene Rekenkamer (1804) 1815-1991: Supplement 1995.
Bijlagen
Geen bijlagen
Beschrijving van de series en archiefbestanddelen
- Ministerie van Financiën, 1.
  - Wetgeving, 1.1
    - Stukken betreffende de voorbereiding van de Wet van 11 juli 1908, houdende de instelling eener Consignatiekas, 1886-1907; 1; 1 pak
  - Correspondentie, 1.2
    - Ingekomen en minuten van uitgaande stukken betreffende genomen beslissingen ten aanzien van de uitbetaling van geconsigneerde gelden, het vervallen van recht op uitkeringen en opgaven van renten, 1824-1944; 2-44; 41 pakken en 2 omslagen
      Nota bene: Op de bescheiden over 1872 - 1922 staan de folionummers vermeld. Voor de registers over 1872 - 1922 zie de inv.nrs. 140 - 168. De bescheiden over 1923 - 1926 ontbreken
      - 1824-1865, 2
      - 1866-1870, 3
      - 1871-1874, 4
      - 1875, 5
      - 1876, 6
      - 1877-1878, 7
      - 1879 jan. - okt., 8
      - 1879 nov. - dec., 9
      - 1880, 10
      - 1881, 11
      - 1882-1883, 12
      - 1884, 13
      - 1885, 14; omslag
      - 1886 jan. - mrt., 15
      - 1886 apr. - dec., 16
      - 1887, 17
      - 1888 jan. - apr., 18
      - 1888 mei - dec., 19
      - 1889, 20
      - 1890, 21
      - 1891-1892, 22
      - 1893, 23
      - 1894, 24
      - 1895-1896, 25
      - 1897-1899, 26
      - 1900-1901, 27
      - 1902-1903, 28
      - 1904, 29
      - 1905-1906, 30
      - 1907-1908, 31
      - 1909 jan. - feb., 32
      - 1909 mrt. - dec., 33
      - 1910, 34
      - 1911, 35
      - 1912, 36
      - 1913-1914, 37
      - 1915-1917, 38
      - 1918-1919, 39
      - 1920-1921, 40
      - 1922, 41
      - 1927-1937, 42; omslag
      - 1939-1940, 43
      - 1941-1944, 44
    - Ingekomen en minuten van uitgaande stukken betreffende stortingen en uitbetalingen van consignatiegelden, 1851-1926; 45-100; 56 pakken
      Nota bene: Vanaf 1915 is begonnen met een andere nummering. Voor de registers over 1851 - 1926 zie de inv.nrs. 133 - 172. De bescheiden over 1921 ontbreken
      - Folionummers 0652 - 0824 1851-1854, 45
      - Folionummers 0837 - 1162 1855-1860, 46
      - Folionummers 1169 - 1537 1861-1865, 47
      - Folionummers 1545 - 1771 1866-1867, 48
      - Folionummers 1772 - 2142 1868-1870, 49
      - Folionummers 2145 - 2502 1871-1873, 50
      - Folionummers 2514 - 2746 1874-1875, 51
      - Folionummers 2751 - 3008 1876-1877, 52
      - Folionummers 3016 - 3152 1878, 53
      - Folionummers 3163 - 3250 1879, 54
      - Folionummers 3324 - 3482 1880-1881, 55
      - Folionummers 3483 - 3863 1882-1883, 56
      - Folionummers 3865 - 4136 1884-1885, 57
      - Folionummers 4155 - 4325 1886-1889, 58
      - Folionummers 4627 - 5010 1890-1892, 59
      - Folionummers 5011 - 5449 1893-1895, 60
      - Folionummers 5456 - 5616 1896, 61
      - Folionummers 5619 - 5889 1897-1898, 62
      - Folionummers 5946 - 6062 1899, 63
      - Folionummers 6064 - 6210 1900, 64
      - Folionummers 6213 - 6401 1901, 65
      - Folionummers 6402 - 6582 1902, 66
      - Folionummers 6583 - 6771 1903, 67
      - Folionummers 6773 - 6980 1904, 68
      - Folionummers 6982 - 7017 1905, 69
      - Folionummers 7169 - 7296 1906 jan. - mei, 70
      - Folionummers 7299 - 7450 1906 juni - dec., 71
      - Folionummers 7452 - 7731 1907, 72
      - Folionummers 7734 - 7751 1908 jan. - mei, 73
      - Folionummers 7849 - 7996 1908 juni - dec., 74
      - Folionummers 8077 - 8314 1909, 75
      - Folionummers 8315 - 8672 1910, 76
      - Folionummers 8673 - 8969 1911, 77
      - Folionummers 8970 - 9282B 1912, 78
      - Folionummers 9283 - 9561 1913, 79
      - Folionummers 9562 - 9836 1914, 80
      - Folionummers 9837 - 2/0083 1915, 81
      - Folionummers 2/0084 - 2/0423 1915, 82
      - Folionummers 2/0424 - 2/0676 1916, 83
      - Folionummers 2/0677 - 2/0940 1916, 84
      - Folionummers 2/0941 - 2/1148 1916, 85
      - Folionummers 2/1149 - 2/1412 1916, 86
      - Folionummers 2/1414 - 2/1752 1917, 87
      - Folionummers 2/1753 - 2/2040 1917, 88
      - Folionummers 2/2041 - 2/2314 1918, 89
      - Folionummers 2/2315 - 2/2682 1918, 90
      - Folionummers 2/2683 - 2/2914 1919, 91
      - Folionummers 2/2915 - 2/3160 1919, 92
      - Folionummers 2/3161 - 2/3437 1920, 93
      - Folionummers 2/3438 - 2/3766 1920, 94
      - Folionummers 2/3767 - 2/4150 1922, 95
      - Folionummers 2/4151 - 2/4598 1923, 96
      - Folionummers 2/4599 - 2/4822 1924, 97
      - Folionummers 2/4823 - 2/5055 1924, 98
      - Folionummers 2/5056 - 2/5461 1925, 99
      - Folionummers 2/5462 - 2/5868 1926, 100
    - Verzoekschriften en uitspraken van de kantonrechter betreffende de teruggave van gelden uit de consignatiekas, 1870-1936; 101-104; 4 pakken
      Nota bene: Alfabetisch geordend op naam
      - B - D, 101
      - E - J, 102
      - K - R, 103
      - S - Z, 104
    - Stukken betreffende de behandeling van verzoeken om teruggave van Joodse tegoeden, 1985-1987; 105; 1 omslag
  - Boekhouding, 1.3
    - Klapper op de geconsigneerde geldsommen, met vermelding van de naam van de bewaargever (of diens waarnemer), de deurwaarder, de vennootschap of het 'zedelijk lichaam', het bedrag, de datum en het bedrag van de teruggave en het folionummer, 1817-1926; 106-110; 5 delen
      Nota bene: Elk deel is alfabetisch geordend. Zie voor de klapper van 1927 - 1944 de inv.nrs. 111 - 122. Voor de registers over 1817 - 1926 de inv.nrs. 131 - 172
      - [1817 - 1869], 106
      - [1870 - 1898], 107
      - [1898 - 1907], 108
      - [1907 - 1919], 109
      - [1919 - 1926], 110
    - Klapper op de geconsigneerde gelden met vermelding van het folionummer, 1927-1944; 111-122; 1 kaartsysteem
      Nota bene: Alfabetisch geordend op naam. Zie voor de klapper over 1817 - 1926 de inv.nrs. 106 - 110. Voor de registers over 1927 - 1944 zie de inv.nrs. 173 - 222
      - A - Bes, 111
      - Bet - By, 112
      - C - Ek, 113
      - El - G, 114
      - H, 115
      - I - K, 116
      - L - Mo, 117
      - Mu - Po, 118
      - Pr - Schi, 119
      - Schl - Ti, 120
      - Tj - V, 121
      - W - Z, 122
    - Registers op de geconsigneerde geldsommen met vermelding van het kantoor, het folionummer en het bedrag, 1857-1926; 123-130; 8 delen
      Nota bene: Zie voor de registers over 1857 - 1926 de inv.nrs. 134 - 172
      - 1857-1865, 123
      - 1866-1873, 124
      - 1874-1882, 125
      - 1883-1893, 126
      - 1894-1903, 127
      - 1904-1913, 128
      - 1914-1920, 129
      - 1921-1926, 130
    - Registers van geconsigneerde geldsommen, met vermelding van wie ontvangen, het bedrag en de gedane uitbetalingen, 1817-1945; 131-223; 2 pakken en 91 delen
      Nota bene: Vanaf 1915 is begonnen met een andere nummering. Zie voor de klapper over 1817 - 1926 de inv.nrs. 106 - 110, over 1927 - 1944 de inv.nrs. 111 - 122 en voor de registers op naam van het kantoor zie de inv.nrs. 123 - 130
      - Folionummers 0001 - 0237 1817-1841, 131
      - Folionummers 0238 - 0476 1841-1847, 132
      - Folionummers 0477 - 0713 1847-1852, 133
      - Folionummers 0714 - 0942 1852-1857, 134
      - Folionummers 0943 - 1172 1857-1861, 135
      - Folionummers 1173 - 1409 1861-1864, 136
      - Folionummers 1410 - 1691 1864-1867, 137
      - Folionummers 1692 - 1999 1867-1869, 138
      - Folionummers 2000 - 2306 1869-1872, 139
      - Folionummers 2307 - 2603 1872-1874, 140
      - Folionummers 2604 - 2896 1874-1877, 141
      - Folionummers 2897 - 3294 1877-1879, 142
      - Folionummers 3295 - 3693 1879-1882, 143
      - Folionummers 3694 - 4093 1882-1885, 144
      - Folionummers 4094 - 4487 1885-1888, 145
      - Folionummers 4488 - 4893 1888-1892, 146
      - Folionummers 4894 - 5228 1892-1894, 147
      - Folionummers 5229 - 5551 1894-1896, 148
      - Folionummers 5552 - 5863 1896-1898, 149
      - Folionummers 5864 - 6250 1898-1901, 150
      - Folionummers 6251 - 6637 1901-1903, 151
      - Folionummers 6638 - 7022 1903-1905, 152
      - Folionummers 7023 - 7424 1905-1906, 153
      - Folionummers 7425 - 7785 1906-1908, 154
      - Folionummers 7786 - 7996 1908, 155
      - Folionummers 7997 - 8494 1909-1910, 156
      - Folionummers 8495 - 9102 1910-1912, 157
      - Folionummers 9103 - 9594 1912-1914, 158
      - Folionummers 9595 - 2/0085 1914-1915, 159
      - Folionummers 2/0086 - 2/0574 1915-1916, 160
      - Folionummers 2/0575 - 2/1055 1916, 161
      - Folionummers 2/1056 - 2/1448 1916-1917, 162
      - Folionummers 2/1449 - 2/1838 1917, 163
      - Folionummers 2/1839 - 2/2332 1917-1918, 164
      - Folionummers 2/2333 - 2/2827 1918-1919, 165
      - Folionummers 2/2828 - 2/3284 1919-1920, 166
      - Folionummers 2/3285 - 2/3751 1920-1921, 167
      - Folionummers 2/3752 - 2/4203 1921-1923, 168
      - Folionummers 2/4204 - 2/4673 1923-1924, 169
      - Folionummers 2/4674 - 2/5143 1924-1925, 170
      - Folionummers 2/5144 - 2/5595 1925-1926, 171
      - Folionummers 2/5596 - 2/5868 1926, 172
      - Folionummers 2/5869 - 2/5984 1927, 173
      - Folionummers 2/5985 - 2/6090 1927, 174
      - Folionummers 2/6091 - 2/6203 1927, 175
      - Folionummers 2/6204 - 2/6320 1928, 176
      - Folionummers 2/6321 - 2/6440 1928, 177
      - Folionummers 2/6441 - 2/6552 1928, 178
      - Folionummers 2/6553 - 2/6669 1929, 179
      - Folionummers 2/6670 - 2/6799 1929, 180
      - Folionummers 2/6800 - 2/6936 1929, 181
      - Folionummers 2/6937 - 2/7064 1930, 182
      - Folionummers 2/7065 - 2/7200 1930, 183
      - Folionummers 2/7201 - 2/7337 1930, 184
      - Folionummers 2/7338 - 2/7475 1931, 185
      - Folionummers 2/7476 - 2/7590 1931, 186
      - Folionummers 2/7591 - 2/7770 1931, 187
      - Folionummers 2/7771 - 2/8035 1932, 188; pak
      - Folionummers 2/8036 - 2/8362 1932, 189; pak
      - Folionummers 2/8363 - 2/8578 1933, 190
      - Folionummers 2/8579 - 2/8795 1933, 191
      - Folionummers 2/8796 - 2/8967 1933, 192
      - Folionummers 2/8968 - 2/9145 1934, 193
      - Folionummers 2/9146 - 2/9309 1934, 194
      - Folionummers 2/9310 - 2/9466 1934, 195
      - Folionummers 2/9467 - 2/9625 1935, 196
      - Folionummers 2/9626 - 2/9772 1935, 197
      - Folionummers 2/9773 - 2/9928 1935, 198
      - Folionummers 2/9929 - 2/10069 1936, 199
      - Folionummers 2/10070 - 2/10202 1936, 200
      - Folionummers 2/10203 - 2/10327 1936, 201
      - Folionummers 2/10328 - 2/10352 1937, 202
      - Folionummers 2/10353 - 2/10489 1937, 203
      - Folionummers 2/10490 - 2/10618 1937, 204
      - Folionummers 2/10619 - 2/10830 1937, 205
      - Folionummers 2/10831 - 2/10985 1937, 206
      - Folionummers 2/10986 - 2/11145 1937, 207
      - Folionummers 2/11146 - 2/11310 1938, 208
      - Folionummers 2/11311 - 2/11424 1938, 209
      - Folionummers 2/11425 - 2/11507 1938, 210
      - Folionummers 2/11508 - 2/11573 1939, 211
      - Folionummers 2/11574 - 2/11710 1939, 212
      - Folionummers 2/11711 - 2/11831 1939, 213
      - Folionummers 2/11832 - 2/11931 1940, 214
      - Folionummers 2/11932 - 2/12031 1940, 215
      - Folionummers 2/12032 - 2/12141 1940, 216
      - Folionummers 2/12142 - 2/12260 1941, 217
      - Folionummers 2/12261 - 2/12383 1941, 218
      - Folionummers 2/12384 - 2/12495 1942, 219
      - Folionummers 2/12496 - 2/12578 1942, 220
      - Folionummers 2/12579 - 2/12754 1943, 221
      - Folionummers 2/12755 - 2/12929 1944, 222
      - Folionummers 2/12930 - 2/13037 1945, 223
    - Registers van geconsigneerde geldsommen 'ten kantore den ontvangers Particulier en General', ontvanger der Domeinen, bewaarder der Hypotheken en ontvangers der Registratie voor de 'geregtelijke' en administratieve akten, 1814-1845; 224-225; 2 delen
      - 1814-1823, 224
      - 1824-1945, 225
    - Staten van openstaande consignatiën met vermelding van de naam van het kantoor, dagtekening, boeking (deel en nummer), folionummer en het bedrag en staten met totalen, 1815-1889; 226; 1 pak
      Nota bene: Alfabetisch geordend op onderwerp. Zie voor de registers over 1817 - 1888 de inv.nrs. 131 - 145
    - Staten van consignatiën, gedaan aan kantoren gevestigd op plaatsen waar de rechtbanken zijn afgeschaft, 1838-1908; 227; 1 pak
      Nota bene: Alfabetisch geordend op naam van het kantoor
    - Borderellen betreffende uitbetalingen van geconsigneerde gelden inclusief de rente, met bijlagen, 1861-1934; 228-323; 92 pakken en 4 omslagen
      Nota bene: De borderellen over 1910 - 1926 ontbreken.
      - 1861 jan. - mrt., 228
      - 1861 apr. - mei, 229
      - 1861 juni - sep., 230
      - 1861 okt. - dec., 231
      - 1862 jan. - juli, 232
      - 1862 aug. - dec., 233
      - 1863 jan. - mei, 234
      - 1863 juni - dec., 235
      - 1864 jan. - mei, 236
      - 1864 juni - dec., 237
      - 1865 jan. - juni, 238
      - 1865 juli - dec., 239
      - 1866 jan. - juni, 240
      - 1866 juli - dec., 241
      - 1867, 242
      - 1868 jan. - mei, 243
      - 1868 juni - dec., 244
      - 1869 jan. - juli, 245
      - 1869 aug. - dec., 246
      - 1870 jan. - juni, 247
      - 1870 juli - dec., 248
      - 1871 jan. - juni, 249
      - 1871 juli - dec., 250
      - 1872 jan. - juni, 251
      - 1872 juli - dec., 252
      - 1873 jan. - mei, 253
      - 1873 juni - dec., 254
      - 1874 jan. - juli, 255
      - 1874 aug. - dec., 256
      - 1875 jan. - juni, 257
      - 1875 juli - dec., 258
      - 1876 jan. - juni, 259
      - 1876 juli - dec., 260
      - 1877 jan. - juni, 261
      - 1877 juli - dec., 262
      - 1878 jan. - apr., 263
      - 1878 mei - aug., 264
      - 1878 sep. - dec., 265
      - 1879 jan. - juni, 266
      - 1879 juli - dec., 267
      - 1880 jan. - juli, 268
      - 1880 aug. - dec., 269
      - 1881 jan. - apr., 270
      - 1881 mei - sep., 271
      - 1881 okt. - dec., 272